臺灣新北地方法院板橋簡易庭民事簡易判決
　　　　　　　　　　　　　　　　　 109年度板簡字第3236號

原　　　告　陳寶圻　
被　　　告　正泰資產管理有限公司

法定代理人　張龍根　
訴訟代理人　丁建華　
上列當事人間請求確認債權不存在事件，本院於民國110年10月
28日言詞辯論終結，判決如下：
    主      文
原告之訴駁回。
訴訟費用新臺幣壹仟元由原告負擔。
    事實及理由
一、原告主張：原告並未收到臺灣臺中地方法院 102年度司促字
    第4861號支付命令（下稱系爭支付命令），且系爭支付命令
    所載之原因關係為民國92年間 8月與訴外人荷蘭銀行所簽訂
    之信用卡副卡契約（下稱系爭副卡契約），當時原告尚未成
    年，為限制行為能力人，且原告簽訂上開信用卡副卡契約前
    未得法定代理人即原告之父母親同意，況被告之信用卡債權
    已罹於消滅時效，原告主張時效抗辯，爰提起本件訴訟。並
    聲明：確認被告對原告就臺灣臺中地方法院102年度司促字
    第4861號支付命令所載之債權請求權不存在。
二、被告則以：對於原告主張簽立契約時未成年不爭執，惟系爭
    支付命令已合法送達原告，而原告未於法定期間內異議，系
    爭支付命令已確定，而 102年取得之確定支付命令與確定判
    決有同一之效力，當事人如有所主張，自應循再審程序為之
    ，本件原告之訴顯無理由等語，資為抗辯，並聲明：原告之
    訴駁回
三、兩造不爭執之事項：
■怴B訴外人林碧霞、原告於92年 8日向荷蘭銀行申請信用卡正卡
    、附卡（下稱系爭信用卡），系爭信用卡之債權（下稱系爭
    債權）經讓與被告。
■芊B被告以對訴外人林碧霞、原告存有系爭信用卡債權為由，聲
    請法院核發支付命令，經臺灣臺中地方法院（下稱臺中地院
    ）102 年2 月7 日核發102 年度司促字第4861號支付命令（
    下稱系爭支付命令）
四、兩造之爭點及論述：
    原告主張系爭支付命令未合法送達，且被告之系爭債權已罹
    於時效，為被告所否認並已前揭情詞置辯，是本件所應審酌
    之爭點厥為：■怴B系爭支付命令是否合法送達原告？系爭支
    付命令效力為何？ ■芊B被告對原告是否存有系爭債權？■■
    、若有，系爭債權請求權是否罹於時效消滅？茲析述如后：
  ■怴B系爭支付命令是否合法送達原告？系爭支付命令效力為何
     ？
   ■茖t爭支付命令已合法送達原告
     按區分所有大廈管理委員會所僱用之管理員，性質上屬於
     全體住戶之受僱人，與民事訴訟法第137條第1項規定之受
     僱人相當，倘合於該條要件，將文書付予管理員，即生合
     法送達之效力（最高法院98年度台抗字第416號裁定）。
     查，系爭支付命令於102年2月20日送達原告當時之戶籍地
     即門牌號碼臺中市○○區○○路000號7樓（下稱系爭戶籍
     址），並由系爭戶籍址長億新平華廈第二期管理委員會（
     下稱系爭管委會）管理員於同日代為收受，有臺灣臺中地
     方法院送達證書、戶籍謄本在卷可稽（見支付命令卷），
     參以原告設籍於系爭戶籍址至109年12月29日始遷出（見限
     閱卷），而原告之父陳森田於102年2月20日系爭支付命令
     送達時居住於系爭戶籍址，為原告自承（見本院卷第68頁
     ），堪認系爭支付命令已合法送達原告。
   ■狳t爭支付命令與確定判決有同一效力
     按債務人對於支付命令未於法定期間合法提出異議者，支
     付命令與確定判決有同一之效力，104年 7月1日修正前民
     事訴訟法第521條第1項定有明文。又支付命令於民事訴訟
     法督促程序編依本施行法第12條第6項公告施行前確定者，
     債務人仍得依修正前民事訴訟法第521條第2項規定提起
     再審之訴。是民事訴訟法上揭修正前之支付命令與確定判
     決有同一之效力，凡確定判決所能生之既判力及執行力，
     修正前之支付命令皆得有之，當事人不得就該法律關係更
     行起訴，僅得提起再審之訴，於此情形，即屬欠缺保護必
     要之要件。查，系爭支付命令於104年7月1日民事訴訟法修
     正前之102年3月15日確定，有支付命令確定書在卷可稽（
     見支付命令卷）。是依前揭說明，原告不得就與確定判決
     有同一效力之系爭支付命令，再行起訴爭執被告是否對原
     告存有債權。
 ■芊B被告對原告是否存有系爭債權？
 ■吽B若有，系爭債權請求權是否罹於時效消滅？
     承上，因系爭支付命令與確定判決有同一效力，原告不得
     再行起訴爭執系爭支付命令所涉權利義務，業如前述，本
     院自無庸審究被告對原告是否存有系爭債權及系爭債權請
     求權是否罹於時效消滅，併此敘明。
五、綜上所述，系爭支付命令於104年7月1日民事訴訟法第521條
    第 1項規定修正施行前即已合法送達原告而確定，與確定判
    決有同一效力，原告不得再提起確認債權不存在之訴。從而
    ，原告就系爭支付命令提起確認債權不存在之訴，為無理由
    ，應予駁回。
六、訴訟費用負擔之依據：民事訴訟法第78條。本件訴訟費用額
    ，依後附計算書確定如主文所示金額。
中    華    民    國   110    年    11    月    26    日     
                  臺灣新北地方法院板橋簡易庭
                              法  官  吳孟竹
  計    算    書
項        目        金    額（新臺幣）       備     註
第一審裁判費            1,000元
合        計            1,000元
以上正本係照原本作成。
如不服本判決，應於送達後20日內，向本院提出上訴狀並表明上
訴理由，如於本判決宣示後送達前提起上訴者，應於判決送達後
20日內補提上訴理由書（須附繕本）。
如委任律師提起上訴者，應一併繳納上訴審裁判費。
中    華    民    國   110    年    11    月    26   日     
                              書記官  呂亞馨